CARTA DE PRESENTACIÓN JOSÉ LUIS PIQUERAS ARANDA - INGENIERO CIVIL

Madrid, 19 de mayo de 2014

Estimado Sra./Sr.:

Me dirijo a ustedes para ofrecerles mi autocandidatura, y poder participar en un proceso de selección de su empresa en un futuro próximo si así ustedes lo precisasen.

Como pueden comprobar en mi Currículo Vitae soy Ingeniero Civil, y tengo más de 10 años de experiencia.

Durante mi vida laboral como Ingeniero Civil he trabajado en múltiples campos de índole técnica, tanto en oficina como en obra, lo que me ha permitido adquirir un amplio bagaje de conocimiento y experiencia, así como perfeccionar la capacidad de trabajo en equipo y de gestión de proyectos. Parte de mi vida laboral la he desarrollado en Chile.

Mi experiencia en el ámbito de la ingeniería civil abarca desde el trazado y asistencia técnica de obras lineales y proyectos de urbanismo desde la fase inicial de estudios previos (viabilidad, tráfico, etc.), a la fase de ingeniería de detalle, hasta el dimensionamiento de pavimentos de terminales portuarias.

Soy una persona constante, responsable y me encantan los nuevos retos profesionales. Me encantaría trabajar con ustedes, en una compañía líder, para poder desarrollarme personalmente y profesionalmente, aportando mi fluida experiencia.

Estoy a su entera disposición para proporcionarle información complementaría si lo precisasen o si lo prefiere concierten conmigo una entrevista personal y yo gustosamente le contestaré a sus dudas.

Les agradezco de antemano la atención prestada, reciban un cordial saludo,

José Luis Piqueras Aranda. Ingeniero de Caminos, Canales y Puertos Domicilio: C\ Manuel, 11, 1ºC
Población: Colmenar Viejo (Madrid)

Fecha de nacimiento: 10/6/1971 Nacionalidad: Española Móvil: 669 788 446

Mail: jl.piqueras.aranda@gmail.com



#### **PERFIL PROFESIONAL**

Más de 10 años de experiencia en sector de obra civil, alternando **trabajo de oficina** (redacción de proyectos de obras lineales, urbanismo y terminales portuarias a nivel nacional e internacional; mediciones y presupuestos; trazado de obras lineales) y **trabajo en obra** (asistencias técnicas y direcciones facultativas).

He compaginado mi trabajo con formación adicional, asistiendo a cursos y seminarios.

#### **EXPERIENCIA PROFESIONAL**

### 2007-2012 ALATEC INGENIEROS CONSULTORES Y ARQUITECTOS

Jefe de Proyectos del Dpto. de Obras Lineales e Infraestructura Urbana

Redacción de proyectos nacionales e internacionales de obras lineales, urbanismo y terminales portuarias desde la fase inicial de estudios previos (viabilidad, tráfico, etc.) a la fase de ingeniería de detalle. Asistencia técnica de obras. Redacción de ofertas.

#### 2005-2007 SOCIEDAD DE ESTUDIOS DEL TERRITORIO E INGENIERIA, S.A. (SETI)

Ingeniero Proyectista y Dirección de Obra

Redacción de proyectos y Asistencia técnica de obras lineales y urbanismo. Redacción de ofertas.

### 2003-2005 TECNOLOGÍA E INVESTIGACIÓN FERROVIARIA S.A. (TIFSA)

Ingeniero Técnico especialista en aparatos de vía

Control de desvíos y aparatos de dilatación de Alta Velocidad en las fases de desarrollo, fabricación, recepción en taller, traslado, acopio, montaje y recepción en vía; Colaboración en redacción de PPTP y ofertas para concursos para ADIF, RENFE, Ministerio y clientes privados.

#### 2002-2003 INTERPARKING HISPANIA, S.A.

Ingeniero Proyectista y Dirección de Obra

Redacción de proyectos y asistencia técnica de obras de parking subterráneos.

### 2001-2002 FERROSER (Grupo FERROVIAL)

Técnico de Mantenimiento

Mantenimiento integral de instalaciones en el Área 2 de la zona sanitaria de la Comunidad de Madrid.

## 1997-2001 LUCENT TECHNOLOGIES S.A.

Técnico especialista en electrónica industrial

Técnico en fábrica de montaje de hardware para proveedores de servicios de telecomunicaciones.

# **FORMACIÓN ACADÉMICA**

2006-2008 Ingeniero de Caminos, Canales y Puertos

Universidad Alfonso X El Sabio.

1994-2001 Ingeniero Técnico de Obras Públicas

Universidad Politécnica de Madrid. Especialidad: Construcciones Civiles.

**IDIOMAS** 

**Español:** lectura: nativo / escritura: nativo / oral: nativo | lectura: medio / escritura: medio / oral: medio |

### **CURSOS Y SEMINARIOS**

**Clip - Trazado Obras Lineales** 

Tecniberia (40 h online, 2011)

Curso de Hec-Ras

Enclave Formación (140 h online, 2011)

Ejecución de túneles

Tecniberia (40 h online, 2010)

Ejecución de puentes

Asicma (40 h online, 2010)

Ingles I - Nivel Intermediate

Easy English Escuela de Ingles (80 h, 2010)

Jornadas sobre centros de intercambio modal de mercancías y su gestión

Asociación Española del Transporte.

Colegio ICCP (2010)

Curso de Istram

Enclave Formación (100 h online, 2009)

**AutoCAD Civil 3D** 

Structuralia (30 h online, 2009)

Curso Seguridad en Túneles: Normativa,

Instalaciones e Intervención

Cepreven (24 h, 2009)

Trazado de obras lineales con Istram / Ispol.

Básico y avanzado

Buhodra Ingeniería, S.A. (34 h, 2008)

Trazado de obras lineales con Clip

Tool, S.A. (40 h, 2005)

Introducción a los métodos de control por

ultrasonidos

Krautkrämer Förster Española. (40 h, 2005)

**Gestión de Proyectos** 

Escuela Superior de Gestión y Marketing (ESIC)

(30 h, 2005)

Gestión de Proyectos con Microsoft Project 2000

Academia Punto es. (20 h, 2005)

**Autocad 2005 Avanzado** 

Academia ACAD. (40h, 2005)

Curso de Presto 8

Escuela de Sistemas Informáticos (ESI)

(20 h, 2005)

Microsoft Excel 2000 Avanzado

Escuela de Sistemas Informáticos (ESI)

(20 h, 2004)

Curso de Cypecad

Diploma certificado por Cype Ingenieros. Centro

"Aula Técnica". (15 h, 2002)

#### REDACCIÓN DE PROYECTOS DE OBRAS MARITIMAS

- Proyecto de Ingeniería Básica e Ingeniería de Detalle y Apoyo en Obra en Chile. Reparación Dársena, Molo Chacabuco y Molo Prat de la Planta Asmar (T), y Reparación Molo 500 y Construcción Molo Sur de la Armada de Chile. Astilleros y Maestranzas de la Armada de Chile. Responsable de las infraestructuras de servicios y pavimentos.
- 2011 Proyecto de Licitación. Nueva Terminal de Contenedores en el Puerto de Manzanillo, México. Grupo HINDI. Dimensionamiento de pavimentos e infraestructuras de servicios.
- 2011 Proyecto de Construcción. Muelle para Nueva Terminal de Contenedores en Lázaro Cárdenas. Grupo HINDI. Dimensionamiento de la pavimentación.
- Proyecto de Habilitación. Dársena del Este en el Puerto de Santa Cruz de Tenerife. CAPSA. Remodelación de pavimentos portuarios de la antigua terminal de contenedores del Dique del Este.
- 2010 Proyecto de Construcción. Áreas de Distribución, Control y Espera del tráfico portuario en la Plataforma de San Andrés y Nuevas Infraestructuras de Conexión con el viario urbano para el Acceso al Puerto de Málaga. Autoridad Portuaria de Málaga. Puertos del Estado.

#### REDACCIÓN DE PROYECTOS DE OBRAS LINEALES

- 2011 Proyecto de Construcción. Remodelación de la Intersección entre las Carreteras M-600 y M-510. Comunidad de Madrid.
- 2009 Proyecto de Construcción. Conexión, mediante fibra óptica, de edificios municipales y carril bici. Ayuntamiento de las Rozas de Madrid.
- 2007 Proyecto de Concesión de Obra Pública para la conservación y explotación de la Autovía A-31. Tramos: La Roda – Bonete y Bonete – Alicante. Ministerio de Fomento. PROINTEC.
  - Gestión del trazado, obtención de mediciones y planos de las actuaciones contempladas.
- 2007 Proyecto de Concesión de Obra Pública para la conservación y explotación de la autovía A-4. Tramo: Puerto Lápice Venta Cárdenas. Ministerio de Fomento. PROINTEC.

  Gestión del trazado, obtención de mediciones y planos de las actuaciones contempladas
- Proyecto de Licitación nueva Infraestructura viaria Costa da Morte: Vía de Alta Capacidad Carballo Berdoias. Provincia de A Coruña. Xunta de Galicia. SACYR VIGICONSULT.
   Gestión del trazado, drenaje, obtención de mediciones y planos.

### **REDACCIÓN DE PROYECTOS DE URBANISMO**

- 2010 Master Plan y Esquema Director de Infraestructuras Internas y Accesos al Resort Rancho Grande. Colombia.
- 2009 Master Plan y Esquema Director de Infraestructuras Internas y Accesos al Resort Khayaal. Bahwan. Omán.
- 2008 Master Plan, Anteproyecto y Proyecto de Construcción. Accesos y viario interno del Jardín Botánico de Omán. Sultanato de Omán.
- 2008 Proyecto de Construcción. Urbanización de los sectores D-1 y R-10 "Las Dehesillas" en Cebreros, Ávila. Grupo Vemusa.
- 2008 Proyecto de Construcción. Remodelación de la zona urbana de La Moraleja en Alcobendas. Ayuntamiento de Alcobendas (Madrid).
- 2008 Plan parcial industrial/residencial, catálogo de fichas urbanísticas, estudio ambiental y anteproyecto de la actuación urbanizadora "Manzanares Ampliación". SEPES.

- 2007 Plan Parcial y Proyecto de Actuación del Polígono Industrial de Villacastín, Segovia. GESTURCAL
- 2005 Proyecto complementario de acondicionamiento de plataformas y elementos de contención. "Urbanización Puerta de Carabanchel PP3, Leganés". Ayuntamiento de Leganés.

#### REDACCIÓN DE PROYECTOS DE ESTRUCTURAS Y PUENTES

- 2009 Proyecto de Construcción. Puente sobre el Barranco del Cint para acceso a la Urbanización de La Solana I a través del Vial 1. Alcoy, Alicante. Edificaciones Artemisa Granatensis, S.L.
- 2003 Proyecto de Construcción de la Ampliación del estacionamiento de la C/Barceló. Ayuntamiento de Madrid.
- 2002 Proyecto de Construcción de la Ampliación del estacionamiento de la C/Velázquez Jorge Juan. Ayuntamiento de Madrid.

## REDACCIÓN DE PROYECTOS DE OBRAS HIDRAÚLICAS

2009 Proyecto de Construcción. Nuevo sistema de bombeo en las Urbanizaciones de El Encinar de Las Rozas y Buenos Aires y conexión con la red de saneamiento municipal. Ayuntamiento de Las Rozas de Madrid.

### **DIRECCIÓN FACULTATIVA**

- 2009 Nuevo sistema de bombeo en las Urbanizaciones de El Encinar de Las Rozas y Buenos Aires y conexión con la red de saneamiento municipal. Ayuntamiento de Las Rozas de Madrid.
- 2009 Conexión, mediante fibra óptica, de edificios municipales y carril bici. Ayuntamiento de las Rozas de Madrid.
- 2008 Remodelación de la zona urbana de La Moraleja en Alcobendas. Ayuntamiento de Alcobendas, Madrid.
- 2005 Urbanización Puerta de Carabanchel PP3, Leganés. Ayuntamiento de Leganés.
- 2005 Carril bici en la Carretera N-411 de Leganés a La Fortuna, Pasarela metálica sobre N-411 y Parque Sureste. Ayuntamiento de Leganés.
- 2003 Ampliación del estacionamiento de la C/Velázquez Jorge Juan. Ayuntamiento de Madrid.
- 2003 Ampliación del estacionamiento de la C/ Barceló. Ayuntamiento de Madrid.

### **ASISTENCIAS TÉCNICAS**

- 2011 Asesoría y Asistencia Técnica para la Optimización de los Pavimentos en el Proyecto de la Terminal de Contenedores del Prat, en el Puerto de Barcelona. FERROVIAL.
- 2010 Control de las obras ejecutadas para la mejora del sistema de drenaje y estabilidad de taludes de la huerta fotovoltaica "El Carrascal" en Lobón, Badajoz.
- Asistencia Técnica para la redacción del Proyecto de Construcción de nuevo muelle fase 2 en el Puerto de Ferrol. Estudio de pavimentación y habilitaciones de servicios. Para la A.P. de Ferrol-San Ciprián.
- 2003 Proyecto de Consultoría y Asistencia para el control del suministro de material de vía ferroviaria de Alta Velocidad, desvíos y aparatos de dilatación, traviesas, sujeciones, carril y soldadura para las Líneas de Alta Velocidad:
  - L.A.V Madrid Valladolid. Tramo: Segovia Valdestillas
  - L.A.V Madrid Zaragoza Barcelona Frontera Francesa. Tramo: Lleida Martorell
  - L.A.V Córdoba Málaga. Tramos: Córdoba Bobadilla
  - ➤ Nuevo acceso ferroviario de A.V. a Toledo. Tramo: Alameda de la Sagra Toledo